【裁判字號】    95,重訴,21
【裁判日期】    981215
【裁判案由】    損害賠償
【裁判全文】
臺灣高等法院臺中分院民事裁定  95年度重訴字第21號
原      告  甲○○
訴訟代理人  丁○○
訴訟代理人  丙○○
被      告  乙○○
上列當事人間損害賠償事件，原告為訴之追加，本院裁定如下：
    主  文
追加之訴駁回。
追加訴訟費用由原告負擔。
    理  由
一、本件原告依民法第184條第1項、第195條第1項之規定，聲明
    (一)被告應給付原告新台幣（下同）3000萬元及自 82年2月25
      日告訴誣告之日起至清償日止，按年息百分之 5計算之利
      息。(二)被告應在中國時報、聯合報、自由時報、蘋果日報
      4大報頭版下面1/2刊登附件所示之「道歉啟事」持續 3日
      ，並於19-20點各8大（中視、華視、台視、民視、東森、
      ＴＶＢＳ、中天、真象）電視台朗讀判決主文及道歉啟事
      ，以一分50字速度朗讀3次。(三)對第1項部分願供擔保，請
      准宣告假執行。於民國98年12月 1日本院言詞辯論期日，
      具狀「附帶起訴」求為命被告給付伊20億元及利息。然聲
      稱就此部分其不必繳納裁判費，而拒絕繳納裁判費。其所
      依據之法律為民事訴訟法第77條之2第2項。經查：以一訴
      附帶請求其孳息、損害賠償、違約金或費用者，不併算其
      價額，民事訴訟法第77條之2第2項定有明文。然所謂附帶
      請求可以不併算其價額，免繳納裁判費者，應以附帶請求
      孳息、損害賠償、違約金或費用者為限。例如甲為Ａ地所
      有權人，依民法第 767條所有物返還請求權請求乙拆除房
      屋返還土地，其訴訟標的之價額，應以Ａ地起訴時之交易
      價額為準。其並依同法第 179條附帶請求給付相當於租金
      之不當得利部分，依上開法條規定，不併算其價額。然本
      件原告「附帶起訴」請求被告賠償20億元，係以被告因誣
      告被判有罪，造成伊也被判誣告罪入獄服刑，使其不能經
      營事業，因此，造成伊損害超過20億元，伊是依據被告所
      經營的民安、遠寶二家公司營業額超過20億元來作為損害
      賠償之依據云云（見本院卷第 364頁反面原告主張）。準
      此，原告主張是因為被判誣告罪入獄服刑致受有20億元之
      損害，核係另一訴訟標的，其另行提起，應為訴之追加，
      而非民事訴訟法第77條之2第2項之「以一訴附帶請求其孳
      息、損害賠償、違約金或費用者。」原告拒絕就此部分繳
      納裁判費，其追加之訴為不合法，依法應予駁回。
二、據上論結，本件追加之訴為不合法，依民事訴訟法第 249條
    第1項第6款，第95條，第78條，裁定如主文。
中    華    民    國    98    年    12    月    15    日
                民事第七庭    審判長法  官  童有德
                                    法  官  陳繼先
                                    法  官  曾謀貴
以上正本係照原本作成。
如不服本裁定應於裁定送達後10日內向本院提出抗告理由狀（須
按他造人數附具繕本），並繳納抗告裁判費新台幣1,000元。
                                    書記官  王麗珍
中    華    民    國    98    年    12    月    16    日
                                                      Ｓ


司法院資訊處製作；財團法人民間司法改革基金會備份。
